【裁判字號】    89,易,2645
【裁判日期】    891221
【裁判案由】    竊盜
【裁判全文】
臺灣臺北地方法院刑事判決                        八十九年度易字第二六四五號
    公  訴  人  臺灣臺北地方法院檢察署檢察官
    被      告  甲○○
右列被告因竊盜案件，經檢察官提起公訴（八十九年度偵字第一九九五二號），本院
判決如左：
    主  文
甲○○竊盜，累犯，處有期徒刑捌月。
    事  實
一、甲○○前曾於民國八十五年七月四日因詐欺及妨害公務案件，經臺灣桃園地方法
    院判處有期徒刑五月，復於八十五年八月二十二日因竊盜案件，經本院判處有期
    徒刑六月，嗣上開兩案件合併定執行刑為十月，自八十五年十月二十三日起發監
    執行，依執行指揮書之記載應於八十六年八月二十二日執行完畢，嗣於八十六年
    七月二十五日因縮短刑期假釋出監，假釋期間於八十六年八月十七日屆滿，且於
    假釋期間屆滿均未經撤銷假釋，詎其又意圖為自己不法所有，於八十九年十月六
    日上午四時許，在台北市○○區○○路三軍總醫院加護病房，趁乙○○熟睡之際
    ，徒手竊取乙○○所有之皮包一個，內有現金新台幣（下同）三萬八千元、行動
    電話一支、汽機車駕照各一張、健保卡一張、合作金庫提款卡及信用卡各一張、
    國民身分證一張，嗣於八十九年十月七日凌晨三時許，在台北市○○區○○路二
    段和平醫院，為警查獲甲○○持有乙○○所有之皮包。
二、案經台北市政府警察局中正第二分局移送台灣台北地方法院檢察署檢察官偵查起
    訴。
    理  由
一、訊據被告甲○○於警訊、檢察官偵查及於本院調查、審理時固均坦承竊取乙○○
    之皮包及其內之現金、證件、提款卡、信用卡等物（八十九年度偵字第一六六四
    一號偵查卷第五頁正反面、第十八頁正反面偵訊筆錄、本院八十九年九月二十六
    日訊問筆錄），惟矢口否認有竊取行動電話，並辯稱伊沒有看到行動電話云云，
    惟查，右揭事實，業據被害人乙○○於警訊指訴甚詳（偵查卷第七頁反面警訊筆
    錄），並有乙○○立具之贓物認領保管收據（附偵查卷第九頁）附卷可按，且依
    被害人所述情節觀之，被害人所失竊之行動電話原係置放於皮包內，而被告又係
    趁被害人熟睡之際將皮包連同其內之財物一併竊走，衡情當無將行動電話單獨取
    出未加竊取之可能，被告所辯不足採信，本件事證已明，被告犯行堪以認定。
二、核被告甲○○所為係犯刑法第三百二十條第一項之普通竊盜罪。查被告前曾於八
    十五年七月四日因詐欺及妨害公務案件，經臺灣桃園地方法院判處有期徒刑五月
    ，復於八十五年八月二十二日因竊盜案件，經本院判處有期徒刑六月，嗣上開兩
    案件合併定執行刑為十月，自八十五年十月二十三日起發監執行，依執行指揮書
    之記載應於八十六年八月二十二日執行完畢，嗣於八十六年七月二十五日因縮短
    刑期假釋出監，假釋期間於八十六年八月十七日屆滿，且於假釋期間屆滿均未經
    撤銷假釋，有台灣高等法院檢察署刑案紀錄簡覆表一紙在卷足憑，其於受有期徒
    刑之執行完畢後五年以內，再犯本件有期徒刑以上之罪，係屬累犯，應依刑法第
    四十七條之規定加重其刑。爰審酌被告有多次竊盜前科，屢經本院判處罪刑確定
    並送執行仍未知悔悟，此次又因失業之故，而缺錢花用，再為本次竊盜犯行，暨
    其所竊得財物價值、犯罪手段、智識程度、對被害人所生損害、犯後尚能坦承部
    分犯行等一切情狀，爰量處如主文所示之刑，以資懲儆。
據上論斷，應依刑事訴訟法第二百九十九條第一項前段，刑法第三百二十條第一項、
第四十七條，罰金罰鍰提高標準條例第一條前段，判決如主文。
本案經檢察官張紹斌到庭執行職務
中      華      民      國    八十九    年     十二     月    二十一    日
                                      臺灣臺北地方法院刑事第六庭
                                          法  官  林  欣  蓉
右正本證明與原本無異。
如不服本判決，應於判決送達後十日內，向本院提出上訴狀。
                                          書記官  陳  泰  寧
中      華      民      國    八十九    年     十二     月    二十六    日
附錄本案論罪科刑法條全文
刑法第三百二十條
意圖為自己或第三人不法之所有，而竊取他人之動產者，為竊盜罪，處五年以下有期
徒刑、拘役或五百元以下罰金。
意圖為自己或第三人不法之利益，而竊佔他人之不動產者，依前項之規定處斷。
前二項之未遂犯罰之。


司法院資訊處製作；財團法人民間司法改革基金會備份。
